Inventaris van het archief van de Vereniging Tjandi-Stichting, 1913-1979
Nationaal Archief, Den Haag
Tjandi Stichting
Tjandi-Stichting
1913-1979
I20541
1.85 meter; 50 inventarisnummers.
Normale geschreven, getypte en gedrukte documenten, geen bijzondere handschriften.
Nationaal Archief, Den Haag
Vereniging Tjandi-Stichting
Het archief bevat correspondentie, notulen, jaarverslagen, stukken betreffende financiële aangelegenheden, niet-ingewilligde aanvragen, toekenning van beurzen en studiebegeleiding, samenwerking met andere verenigingen, en de ontbinding van de vereniging.
Archiefvorming
Geschiedenis van de archiefvormer
De hier beschreven archieven (toegangen nrs. 2.20.38.01, 2.20.38.02, 2.20.38.03, 2.20.38.04 en 2.20.38.05) zijn alle afkomstig van instellingen die in het leven werden geroepen door mr. Coenraad Theodoor van Deventer (1857-1915) of zijn echtgenote Elisabeth Maria Louisa Maas (1857-1942). Van beide personen verschenen omvangrijke biografieën
H.T. Colenbrander, Leven en arbeid van mr. C.Th. van Deventer, Leiden 1916 (3 dln). W.A. van Goudoever, onder de hoede van een naam, E.M.L. van Deventer-Maas, Amsterdam. Z.j. (1958).
, terwijl in het bestuur van al deze stichtingen vooraanstaande personen zitting hadden van wie ook de persoonlijke archieven bewaard zijn.
Van het bestuurslid van de Vereeniging Kartinifonds en de Van Deventer-Maasstichting A.J. Joekes en A. van Lutsenburg Maas, alsmede van de Indische vertegenwoordiger van de Van Deventer Maasstichting P.J. Koets bevinden zich stukken in het archief van het Koninklijk Instituut voor Taal-, Land- en Volkenkunde in Leiden.
De verenigingen en stichtingen hadden de volgende doelstellingen:
De ontwikkeling van het onderwijs aan de inlandse bevolking en de ondersteuning van hun ontwikkeling door beurzen.
De verheffing van de Javaanse vrouw, zoals nagestreefd door Raden Adjen Kartini (1879-1903)
Vgl. Door duisternis tot licht, gedachten over en Voor het Javaanse volk, bewerkt door Elisabeth Allard, Amsterdam. 1976.
.
In 1913 werd de Vereeniging Tjandi-stichting opgericht, (eerste algemene vergadering op 9 juni) met als expliciet doel om personen uit de inlandse bevolking in de gelegenheid te stellen zich verstandelijk en geestelijk te ontwikkelen. Deze stichting verschafte renteloze voorschotten aan Indonesiërs die in Nederland studeerden. Het in 1911 opgerichte Max Havelaarfonds werd in 1936 gelikwideerd omdat zijn werkzaamheden identiek waren met die van de Tjandi-stichting.
Geschiedenis van het archiefbeheer
De hier beschreven archieven (toegangen nrs. 2.20.38.01, 2.20.38.02, 2.20.38.03, 2.20.38.04 en 2.20.38.05) werden aangetroffen in het kantoor van de Van Deventer-Maasstichting in Den Haag.
De hier beschreven archieven (toegangen nrs. 2.20.38.01, 2.20.38.02, 2.20.38.03, 2.20.38.04 en 2.20.38.05) werden, samen met enige persoonlijke papieren van C.Th. van Deventer en mevrouw E.M.L. van Deventer-Maas in 1984 door het bestuur van de Van Deventer-Maasstichting aan het Algemeen Rijksarchief geschonken.
Correspondentie van de Tweede Afdeling van het Algemeen Rijksarchief, 1984 D 9.39.
Schenking (van een niet overheidsarchief)
Inhoud en structuur van het archief
2.20
Selectie en vernietiging
Een groot deel van de persoonlijke papieren van C.Th. van Deventer is door zijn echtgenote, indachtig "zijn bescheidenheid", vernietigd.
Voor zijn briefwisseling, 1903-1904, zie de Handschriftenafdeling van de Koninklijke Bibliotheek, catalogusnummer 134 B 10.
Aanwijzingen voor de gebruiker
Openbaarheidsbeperkingen
Volledig openbaar.
Materiële beperkingen
Andere toegang
2.20.38.01 - Vereniging Max Havelaar Fonds, 1911-1936 (1949)
2.20.38.03 - Vereniging Kartinifonds, (1911) 1913-1958 (1979)
2.20.38.04 - Van Deventer-Maasstichting, (1930) 1947-1979
2.20.38.05 - Inventaris van het archief van C.T. van Deventer [levensjaren 1857-1915], 1879-1916; E.M.L. Maas [levensjaren 1857-1942], (1900) 1911-1942 (1944)
Aanvraaginstructie
Openbare archiefstukken kunnen online worden aangevraagd en gereserveerd. U kunt dit ook via de terminals in de studiezaal van het Nationaal Archief doen. Om te kunnen reserveren dient u de volgende stappen te volgen:
U maakt een profiel aan op www.gahetna.nl, en logt vervolgens in
Via de archiefinventaris (alleen de beschrijvingen met rode nummers) selecteert u het gewenste archiefstuk door op de knop 'Reserveren' te klikken
In het volgende scherm geeft u aan op welke dag u het archiefstuk wilt inzien
Indien u zich bevindt in de studiezaal en een tafelnummer heeft ontvangen kunt u dit nummer vermelden. Als u geen tafelnummer heeft kunt u tafelnummer 777 laten staan
Vervolgens bevestigt u uw reservering door deze te versturen.
Verwant materiaal
Beschikbaarheid van kopieën
Beschrijving van de series en archiefbestanddelen
- Dossiers, 1-28
  - Dossier 1: Bestuurscorrespondentie. 1913-1974., 1-4
    - 1913-1919, 1
    - 1920-1928, 2
    - 1929-1935, 3
    - 1936-1974, 4
  - Dossier 2: Correspondentie met de vertegenwoordiger in Nederlandsch-Indië/Indonesië. 1913-1959. 6-7. Dossier 3: "Regeling betreffende verstrekking en terugvordering van ondersteuning". 1913-1929., 5
  - Dossier 3: "Regeling betreffende verstrekking en terugvordering van ondersteuning". 1913-1959., 6-7
    - deel 1, 6
    - deel 2, 7
  - Dossier 4: Correspondentie met de vertegenwoordiger in Nederlandsch-Indië over in Indië verblijvende bursalen en de afbetaling van hun schuld aan de stichting. 1913-1940., 8-9
    - 1913-1933, 8
    - 1933-1940, 9
  - Dossier 5: Stukken betreffende de overname van de administratie van het Max Havelaarfonds in liquidatie. 1931-1947., 10
  - Dossier 6: Stukken betreffende niet-ingewilligde steunaanvragen. 1917-1962., 11
  - Dossier 6A: Stukken betreffende aanvragen die om een of andere reden niet zijn doorgegaan. 1947-1956., 12
  - Dossier 7: Diverse aangelegenheden. 1915-1947., 13
  - Dossier 8: Financiële aangelegenheden. 1913-1964., 14-19
    - 1913-1919, 14
    - 1920-1924, 15
    - 1925-1931, 16
    - 1932-1935, 17
    - 1936-1940, 18
    - 1939-1964, 19
  - Dossier 9: "Samenwerking met andere verenigingen". 1916-1957, 1974., 20
  - Dossier 10: Notulen., 21-25
    - I. Notulen van algemene vergaderingen, 1913-1937., 21
    - IIa. Notulen van vergaderingen van de Raad van Beheer. 1913-15 januari 1923., 22
    - IIb. Notulen van vergaderingen van de Raad van Beheer. 17 mei 1923-1939., 23
    - III. Notulen van bestuursvergaderingen. 1913-1939., 24
    - IV. Notulen van algemene vergaderingen, vergaderingen van de raad van beheer en bestuursvergaderingen. 1939-1954., 25
  - Dossier 11: "Terugbetaling voorschotten in Indonesië vertoevende pupillen en oud-pupillen". 1952-1956., 26
  - Dossier 12: Correspondentie met de voorzitter en de penningmeester. 1935-1961., 27
  - Dossier 13: Samenwerking met de Van Deventer-Maasstichting. 1950-1961., 28
- Agenda op de correspondentie., 1926-1944.; 29
- Jaarverslagen., 1913-1977.; 30-31
  - Gedrukt. 1913-1938., 30
  - Getypt. 1939-1977., 31
- Dossiers inzake de toekenning van beurzen en de studiebegeleiding van pupillen, in orde van aanhangigmaking., 1913-1958.; 32-34
  - Nrs. 1-8, aangevangen 1913-1918., 32
  - Nrs. 9-16, aangevangen 1919-1925., 33
  - Nrs. 33-118, aangevangen 1929-1958., 34
    De serie is niet compleet. Voor de ontbrekende nummers zie lijstnummers 35-37.
- Dossiers inzake de terugvordering van voorschotten., 1926-1958.; 35-37
  - Nrs. 5-44. 1926-1932., 35
  - Nrs. 45-107. 1932-1950., 36
  - Nrs. 108-128 en ongenummerd. 1951-1958 en 1935., 37
- Stukken van de penningmeester, 1913-1956.; 38-43
  - Rekeningen-courant van pupillen. 1918-1930., 38
  - Balansstukken. 1918-1939., 39
  - Nota's van de penningmeester voor het jaarverslag. 1929-1935., 40
  - Begrotingen voor 1920-1940. 1919-1939., 41
  - Grootboek. 1913-1918., 42
  - Bankboek. 1936-1956., 43
- Door de stichting gesubsidieerde uitgaven., 1938 en 1941.; 44-45
  - Prijono, Sri Tranjung, een oud Javaans verhaal. Dissertatie Leiden, 1938., 44
  - Sai Korasma Hiti. Schetsen uit het Batakse schoolleven door Goeroe Kapala. 1941., 45
- Stukken betreffende de ontbinding van de vereniging., 1978-1979.; 46
- Correspondentie van Van Rees met de vertegenwoordiger van de Vereniging Kartinifonds en de Vereniging Tjandi-stichting in Indonesië., 1958-1960.; 47
- Jaarbalansen en financiële jaarrekeningen., 1972-1979.; 48
- Grootboek., 1939-1975.; 49
- Voorschottenboek aan bursalen., 1939-1975.; 50